臺灣板橋地方法院刑事判決　　　　　　　95年度訴字第3074號
公　訴　人　臺灣板橋地方法院檢察署檢察官
被　　　告　甲○○
上列被告因偽造文書等案件，經檢察官提起公訴（九十五年度偵
緝字第二六三號），被告於準備程序中對被訴之事實為有罪陳述
，本院合議庭裁定由受命法官獨任行簡式審判程序，並判決如下
：
    主  文
甲○○連續行使偽造私文書，足以生損害於公眾及他人，累犯，
處有期徒刑壹年。偽造之和信電訊股份有限公司行動電話服務申
請書（門號0000000000）「客戶聯」壹紙（含其上偽造之「乙○
○」簽名壹枚）、偽造之和信電訊股份有限公司行動電話服務申
請書（門號0000000000）「客戶聯」壹紙（含其上偽造之「乙○
○」簽名壹枚）及如附表所示偽造「乙○○」之署押均沒收。
    事  實
一、甲○○前於民國九十二年間因違反妨害兵役治罪條例案件，
    經臺灣桃園地方法院以九十二年度桃簡字四三三判處有期徒
    刑二月，如易科罰金以銀元三百元折算一日，嗣於九十二年
    四月三十日經撤回上訴而確定，於同年十一月十八日易科罰
    金執行完畢（於本案構成累犯）；又於九十四年間因竊盜案
    件，經本院判處有期徒刑五月，如易科罰金以銀元三百元折
    算一日確定，復於九十五年間因妨害自由案件，經本院判處
    有期徒刑四月，如易科罰金以銀元三百元折算一日，嗣經撤
    回上訴而確定，上開二案經本院裁定應執行有期徒刑七月，
    如易科罰金以銀元三百元折算一日，於九十五年八月十四日
    縮刑期滿執行完畢（於本案不構成累犯）。緣甲○○與乙○
    ○係同學關係，雙方因細故發生爭執，詎甲○○為報復乙○
    ○，竟另行起意為如下之不法行為：
　(一)甲○○意圖為自己不法之所有，於九十三年八月十三日下午
　  四時許（起訴書略載八月間某日），趁乙○○出國觀光及住
    處門鎖未上鎖之際，侵入乙○○位於臺北縣蘆洲市○○路三
    六四號六樓住處（所涉侵入住宅罪嫌部分，業據乙○○於本
    院審理中當庭撤回告訴，詳後述），在上址，竊取乙○○所
    有之印章、陸軍士官學校畢業證書、退伍令及扣繳憑單各一
    件及乙○○之相片一疊。
  (二)甲○○竊得上開物件後，竟基於行使偽造私文書之概括犯意
    ，並基於使公務員登載不實之犯意，於九十三年八月十六日
    ，在臺北市北投區戶政事務所，冒用乙○○之名義，在補領
    國民身分證申請書上，填寫「遺失時間：九十三年八月十三
    日，地點：蘆洲」，並盜用其所竊取之乙○○印章，在領證
    核章欄、申請人欄上盜蓋「乙○○」印文各一枚，又在申請
    人欄偽簽「乙○○」之署名一枚，及在捺印指紋欄偽造「乙
    ○○」之指印一枚（偽造簽名情形詳附表編號一所示），以
    偽造乙○○名義之國民身分證於九十三年八月十三日在臺北
    縣蘆洲市遺失，而申請補領國民身分證之申請書私文書一份
    ，並旋即檢附其竊取乙○○本人之照片，提出臺北市北投區
    戶政事務所行使，用以補領乙○○名義之身分證，使不知情
    之臺北市北投區戶政事務所承辦人員，將乙○○遺失國民身
    分證申請補發之不實事項，登載在其職務上所掌管之戶籍登
    記簿等公文書內，並據以核發黏貼有乙○○照片之「乙○○
    」名義國民身分證一張，足以生損害於戶政機關對戶政資料
    管理之正確性及乙○○本人。
  (三)甲○○又承前行使偽造私文書之概括犯意，並意圖為自己不
    法之所有，基於詐欺取財之概括犯意，於九十三年八月十六
    日、同年九月二日，持上開補發之「乙○○」名義之身分證
    ，在址設臺北縣永和市○○路二百二十二號一樓之和信電訊
    股份有限公司（下稱和信電訊公司）永和店、臺北市市○○
    道○段四十一號之天生贏家電訊有限公司（下稱天生贏家公
    司），連續冒用乙○○之名義，申辦和信電訊公司之行動電
    話門號，以複寫方式，先後在和信電訊公司0000000
    000號行動電話申請書（除申請書正本外，另有客服聯、
    客戶聯、經銷聯共三聯）之申請人簽章欄、同意書之立同意
    書人姓名（簽章）欄，及在同公司0000000000號
    行動電話服務申請書（除申請書正本外，另有客服聯、客戶
    聯、經銷聯）之申請人簽章欄、同意書之申請人親簽欄、立
    同意書人姓名（簽章）欄上，偽造「乙○○」之簽名、指印
    （偽造簽名、指印情形詳附表編號二、三、四、五所示），
    並在上開申請書填上乙○○之基本資料，以表示係乙○○本
    人向和信電訊公同永和店、天生贏家公司申請租用上開行動
    電話門號，而以此方式偽造乙○○名義之行動電話服務申請
    書、同意書之私文書，致使上開公司不知情之承辦人員陷於
    錯誤，誤認甲○○為乙○○本人，將上述行動電話門號ＳＩ
    Ｍ卡各一張交付予甲○○收執使用，而詐得上開ＳＩＭ卡各
    一張，均足以生損害於和信電訊公司、天生贏家公司及乙○
    ○本人。
  (四)甲○○取得上開行動電話門號卡後，竟基於詐得免繳通信費
    用（下簡稱電話費）之不法利益之意圖之概括犯意，自00
    00000000電話門號於九十三年八月十六日租用時起
    至九十四年二月二十二日止，及自0000000000電
    話門號於九十三年九月二日起至九十四年三月二十四日止（
    起訴書誤載九十三年八月間起至十二月止），甲○○以行動
    電話手機使用上開門號卡之方式，於上開時間內撥打上述電
    話門號，致使和信電訊公司之電腦網路交換控制系統，陷於
    錯誤，誤以為該號碼之使用者有給付月租費及通話費之真意
    ，而予以接收通話，提供通信服務，甲○○因而在此期間內
    取得免繳上開門號之電話費用（含月租費及通話費）分別為
    新臺幣（下同）二千八百三十六元、九百四十二元之不法利
    益。
  (五)甲○○復承前行使偽造私文書之概括犯意，冒用乙○○名義
    ，於九十三年八月十七日，在中國信託商業銀行（下稱中國
    信託銀行），以偽造「乙○○」之簽名一枚於現金卡申請書
    上申請人簽名欄，並填寫乙○○之基本資料之方式（偽造簽
    名情形詳附表編號六所示），偽造現金卡申請書一紙，並將
    上開現金卡申請書連同乙○○之身分證資料一併交予中國信
    託銀行承辦人員而行使之，據以申辦中國信託銀行之現金卡
    ，經中國信託銀行人員審核後，核發卡號00000000
    00000000號（帳號0000000000000）
    之現金卡一張予甲○○，足以生損害於乙○○本人及中國信
    託銀行對現金卡管理之正確性；俟甲○○取得上開現金卡後
    ，遂基於意圖為自己不法所有之概括犯意，自九十三年八月
    十七日起至同年八月三十日，先後在不詳金融機構，連續多
    次持上開現金卡操作提款機提領現金（即九十三年八月十七
    日預借三萬元、三千元、三萬元、九十三年八月二十日預借
    六千元、九十三年八月三十日預借三百元），而在上開金融
    機構設置之自動付款設備（提款機）輸入密碼，而以此不正
    方法，使該自動付款設備辨識系統對真正持卡人之識別陷於
    錯誤，誤以為甲○○係有權提領款項之人，致共支付六萬九
    千元予甲○○（另有動用費五筆共五百元、製卡費一百元、
    放款利息合計二千一百三十三元，合計積欠現金卡帳款共七
    萬二千一百三十三元），得手後將預借之現金供己花用。
  (六)甲○○再承前行使偽造私文書之概括犯意，冒用乙○○名義
    ，於九十三年九月九日，在中國信託銀行，以偽造「乙○○
    」之簽名各一枚於信用卡申請書上申請人中文正楷簽名欄、
    正卡申請人親筆正楷中文簽名欄，並填寫乙○○之基本資料
    之方式（偽造簽名之情形詳附表編號七所示），偽造信用卡
    申請書一紙，並將上開信用卡申請書連同上述乙○○之身分
    證資料一併交予中國信託銀行承辦人員而行使之，據以申辦
    中國信託銀行之信用卡，經中國信託銀行人員審核後，核發
    信用卡一張（惟無證據證明甲○○有領得上開信用卡，且該
    信用卡於九十三年九月二十日因故遭到停卡，並無任何消費
    紀錄），足以生損害於乙○○本人及中國信託銀行對信用卡
    管理之正確性。
二、案經乙○○告訴及臺北市政府警察局北投分局移送臺灣臺北
    地方法院檢察署呈請臺灣高等法院檢察署令轉臺灣板橋地方
    法院檢察署檢察官偵查起訴。
    理  由
一、訊據被告甲○○對於上揭犯行均坦承不諱，核與告訴人乙○
    ○於警詢、本院審理中指訴情節大致相符；又事實欄一(一)、
    (二)部分，有告訴人之護照、出入境資料、臺北市北投區戶政
    事務所九十三年八月三十日北市投戶字第０九三三一０一九
    二００號函、通知單、內政部警政署刑事警察局九十三年十
    月二十日刑紋字第０九三０二０八七三七號鑑驗書、補領國
    民身分證申請書、指紋卡、撤銷國民身分證申請書各一件在
    卷可稽；事實欄一(三)、(四)部分，有和信電訊公司九十五年八
    月二十二日和信（業服）字第０九五二０七０三五九七號函
    附行動電話服務申請書、同意書各二份及繳費明細表二件在
    卷可憑；事實欄(五)、(六)部分，分別有中國信託銀行九十五年
    七月二十四日刑事陳報狀及所附信用卡申請書、告訴人乙○
    ○之身分證影本、同銀行九十五年十二月十三日刑事陳報狀
    所附現金卡申請書、告訴人乙○○之身分證影本、現金卡歷
    史交易查詢表各一件在卷可稽。又被告如事實欄一(二)之行為
    ，影響戶政機關對於戶政資料管理之正確性，而使承辦人員
    誤認係告訴人乙○○本人向該所申請補發身分證，被告此一
    行為，自足以生損害於戶政機關對戶政資料管理之正確性及
    告訴人乙○○本人；另被告事實欄一(三)、(五)、(六)之行為，其
    分別冒用告訴人乙○○之名義申請行動電話門號、申請信用
    卡、現金卡，亦分別影響和信電訊公司對於行動電話之管理
    ，及中國信託銀行對於信用卡、信金卡管理及交易之正確性
    ，並使上開電訊公司、銀行之承辦人員因而誤認係告訴人乙
    ○○本人申請上開門號、現金卡及信用卡，是被告上開行為
    分別足以生損害於和信電訊公司、中國信託銀行及乙○○本
    人甚明。綜上，足徵被告上開自白，核與事實相符，堪以採
    信。本案事證明確，被告犯行堪以認定，應依法論科。
二、論罪科刑部分：
  (一)查被告行為後，刑法於九十四年二月二日修正公布，於九十
    五年七月一日施行。按行為後法律有變更者，適用行為時之
    法律，但行為後之法律有利於行為人者，適用最有利於行為
    人之法律，現行刑法第二條第一項訂有明文。此條規定乃與
    刑法第一條罪刑法定主義契合，而貫徹法律禁止溯及既往原
    則，係規範行為後法律變更所生新舊法律比較適用之準據法
    ，是刑法第二條本身雖經修正，但刑法第二條既屬適用法律
    之準據法，本身尚無比較新舊法之問題，應一律適用裁判時
    之現行刑法第二條規定以決定適用之刑罰法律，合先敘明。
    又以本次刑法修正之比較新舊法，應就罪刑有關之共犯、未
    遂犯、想像競合犯、牽連犯、連續犯、結合犯，以及累犯加
    重、自首減輕暨其他法定加減原因（如身分加減）與加減例
    等一切情形，綜其全部罪刑之結果而為比較，最高法院九十
    五年五月二十三日九十五年度第八次刑庭會議決議可資參照
    。經查：
１、刑法第二百十四條之使公務員登載不實文書罪、第三百二十
    條第一項竊盜罪、第三百三十九條第一項、第二項之詐欺罪
    、第三百三十九條之二第一項利用自動付款設備詐欺罪，法
    定刑得科銀元五百元、一千元或一萬元以下罰金，據修正後
    刑法施行法增訂第一條之一規定：「中華民國九十四年一月
    七日刑法修正施行後，刑法分則編所定罰金之貨幣單位為新
    臺幣。九十四年一月七日刑法修正時，刑法分則編未修正之
    條文定有罰金者，自九十四年一月七日刑法修正施行後，就
    其所定數額提高為三十倍。但七十二年六月二十六日至九十
    四年一月七日新增或修正之條文，就其所定數額提高為三倍
    」及刑法第三十三條第五款修正為：「主刑之種類如下：五
    、罰金：新臺幣一千元以上，以百元計算之」等規定，是依
    修正後之法律，上開各罪所得科處之罰金刑最高為新臺幣一
    萬五千元、三萬元、最低均為新臺幣一千元；然依被告行為
    時之刑罰法律，即罰金罰鍰提高標準條例第一條前段規定之
    提高倍數十倍及修正前刑法第三十三條第五款規定之罰金最
    低額一元計算，該罪之罰金刑最高為銀元五千元、一萬元，
    最低額均為銀元一元，若換算為新臺幣，最高額雖與新法同
    為新臺幣一萬五千元、三萬元，然最低額均僅為新臺幣三元
    。因此，比較上述修正前、後之刑罰法律，自以被告行為時
    關於科處罰金刑之法律較有利於被告。
２、刑法第五十五條牽連犯之規定亦經修正刪除，是於新法修正
    施行後，既已刪除牽連犯之規定，則被告所犯各罪應依數罪
    併罰之規定分論併罰。比較新舊法之規定，修正後之規定並
    非較有利於被告，依刑法第二條第一項前段之規定，應適用
    行為時之法律，即適用修正前刑法第五十五條牽連犯之規定
    。
３、刑法第五十六條連續犯之規定業經修正刪除，是於新法修正
    施行後，被告之數犯罪行為，即須分論併罰。此刪除雖非犯
    罪構成要件之變更，但顯已影響行為人刑罰之法律效果，自
    屬法律有變更，依新法第二條第一項規定，比較新、舊法結
    果，仍應適用較有利於被告之行為時法律即舊法論以連續犯
    ，此亦有最高法院九十五年度第八次刑事庭會議決議參照。
４、刑法四十七條有關累犯之規定，修正前規定「受有期徒刑之
    執行完畢，或受無期徒或有期徒刑一部之執行而赦免後，五
    年以內再犯有期徒刑以上之罪者，為累犯，加重本刑至二分
    之一。」而修正後則規定「受執刑之執行完畢，或一部之執
    行而赦免後，五年以內故意再犯有期徒刑以上之罪者，為累
　　犯，加重本刑至二分之一。」比較新舊法之結果，行為時之
　　舊法對於被告並無不利。
５、綜合上述各條文修正前、後之比較，揆諸前揭最高法院決議
    及修正後刑法第二條第一項前段、後段規定之「從舊、從輕
    」原則，自應適用被告行為時之法律，即修正前刑法之相關
    規定，予以論處。至刑法第三十八條第一項第一款、第二項
    雖已將「左列」改為「下列」，「犯人」改成「犯罪行為人
    」，然因沒收屬於從刑，依照前揭最高法院九十五年五月二
    十三日第八次刑事庭會議決議第一點第 (五)小點：「從刑
    附屬於主刑，除法律有特別規定者外，依刑所適用之法律」
    ，本案關於刑法修正前後之比較適用，整體言之，既應以修
    正前之刑法對被告較為有利，則從刑部分亦應一體適用修正
    前刑法之規定。又依照刑法施行法第一條之一的立法理由說
    明略謂：「考量新修正之刑法施行後，不再適用現行法規所
    定貨幣單位折算新臺幣條例，為使罰金數額趨於一致，避免
    衍生新舊法比較適用問題，以緩和實務適用法律之衝擊，於
    不變動罰金數額之前提下，爰為第二項規定。」可知本條之
    規定，即在於避免就罰金之提高比較新舊法，且依本條規定
    ，將罰金貨幣單位改為新臺幣，再予提高三十倍，等於依罰
    金罰鍰提高標準條例第一條前段提高十倍後，折算為新臺幣
    之金額，故實際上並無變更，而不在法律變更比較新舊法之
    列，是按照法官除有特別規定外，應依現時有效法律裁判之
    原則，本件應逕行適用刑法施行法第一條之一第一項、第二
    項前段規定，附此敘明。
  (二)核被告甲○○如事實欄一(一)之行為，係犯刑法第三百二十條
    第一項之竊盜罪；又被告如事實欄一(二)之行為，係犯刑法第
    二百十六條、第二百十條之行使偽造私文書罪，及同法第二
    百十四條之使公務員登載不實罪；又被告如事實欄一(三)之行
    為，係犯刑法第二百十六條、第二百十條之行使偽造私文書
    罪，及同法第三百三十九條第一項之詐欺取財罪；又被告如
    事實欄一(四)之行為，係犯刑法第三百三十九條第二項之詐欺
    得利罪；又被告如事實欄一(五)之行為，係犯刑法第二百十六
    條、第二百十條之行使偽造私文書罪，及刑法第三百三十九
    條之二第一項之利用自動付款設備詐欺罪；又被告如事實欄
    一(六)之行為，係犯刑法第二百十六條、第二百十條之行使偽
    造私文書罪。被告偽造「乙○○」之簽名、指印及盜用印章
    之行為，均係其偽造私文書之部分行為；被告偽造私文書後
    ，進而持以行使，其偽造之低度行為為行使之高度行為吸收
    ，均不另論罪。至被告如事實欄一(二)之使公務員登載不實文
    書犯行部分及其如事實欄一(五)之行使偽造私文書、利用自動
    付款設備詐欺罪犯行，公訴人雖未起訴，然因上開未起訴部
    分之犯行，與起訴經論罪科刑部分，分別有牽連犯（即事實
    欄一(二)之使公務員登載不實文書與行使偽造私文書部分）、
    連續犯（即事實欄一(五)之行使偽造私文書犯行與起訴行使偽
    造私文書部分有連續犯關係，此部分利用自動付款設備詐欺
    罪犯行與被告連續行使偽造私文書犯行間，則有牽連犯之關
    係）之裁判上一罪之關係，為起訴效力所及，基於審判不可
    分之原則，本院自得併予審判。又被告所犯行使偽造私文書
    、詐欺得利、詐欺取財、利用自動付款設備詐欺之數行為，
    均時間緊接，所犯罪名相同，顯係基於概括之犯意為之，為
    連續犯，應依修正前刑法第五十六條之規定各以一罪論，並
    加重其刑。被告所犯竊盜罪、行使偽造私文書罪、使公務員
    登載不實文書罪及詐欺取財罪、詐欺得利罪、利用自動付款
    設備詐欺等罪間，互有方法結果之牽連關係，為牽連犯，應
    依修正前刑法第五十五條規定，從最重論處行使偽造私文書
    罪。查被告前有如事實欄所載犯罪執行完畢紀錄，有臺灣高
    等法院被告前案紀錄表一份在卷可按，其受有期徒刑之執行
    完畢，五年以內再犯有期徒刑以上之罪，為累犯，應依法加
    重其刑，並遞加重之。爰審酌被告素行不佳，其犯罪之動機
    、目的、手段、告訴人乙○○及其他被害人所受損害，被告
    與告訴人乙○○係同學關係，及告訴人乙○○於本院審理中
    表示願意宥恕被告之犯行，暨被告犯後坦承犯行之態度等一
    切情狀，量處如主文所示之刑，以資懲儆。
  (三)本案如附表編號二、四之行動電話服務申請書，除正本外，
    另有複寫之白色客服聯、綠色客戶聯、黃色經銷商聯共三聯
    之申請書，此觀之上開卷附和信電訊公司九十五年八月二十
    二日和信（業服）字第０九五二０七０三五九七號函附行動
    電話服務申請書記載自明，是被告一次簽名即於上述申請書
    正本及上開三聯上各產生偽造之「乙○○」簽名各一枚，且
    上開申請書之「客戶聯」係被告偽簽署名後持交電訊公司店
    員核對，再交回被告收執，乃屬被告所有供犯罪用之物，雖
    未扣案，惟無證據證明已經滅失，爰依修正前刑法第三十八
    條第一項第二款之規定，就本案如附表編號二、四之行動電
    話服務申請書「客戶聯」各一張（含其上偽造「乙○○」之
    簽名各一枚）均宣告沒收。至於本案如附表編號二、四之行
    動電話服務申請書正本及其客服聯、經銷商聯之申請書，因
    已由被告交付上開電訊公司門市店收執行使之，非屬被告所
    有之物，無從併為沒收之宣告，但其上偽造之「乙○○」簽
    名、指印（偽造之情形及數量詳附表編號二、四所示），係
    被告所偽造之署押，而其餘附表所示文書資料上偽造「乙○
    ○」之簽名、指印，亦係被告所偽造之署押，均應依刑法第
    二百十九條之規定宣告沒收。至被告在補領國民身分證申請
    書領證核章欄、申請人欄所盜蓋「乙○○」之印文各一枚，
    則係被告持告訴人乙○○真正之印章所盜蓋，爰不就該印文
    宣告沒收，附此敘明。
三、不另為無罪諭知部分：
　(一)公訴意旨另以：被告甲○○於九十三年八月間某日趁被害人
    乙○○出國觀光，住處無人之際，侵入乙○○位於臺北縣
    蘆洲市○○路三六四號六樓住處，因認被告甲○○此部分所
    為另涉有刑法第三百零六條第一項之侵入住宅罪嫌。
　(二)按告訴乃論之罪，告訴人於第一審辯論終結前得撤回其告訴
  　；又告訴經撤回者，應諭知不受理之判決，刑事訴訟法第二
    百三十八條第一項、第三百零三條第三款分別定有明文。查
　  本件告訴人乙○○告訴被告甲○○侵入住宅部分（依卷附告
    訴狀，告訴人乙○○於告訴狀中指稱被告侵入其住宅竊盜，
    爰狀請臺北地方法院檢察署檢察官偵查起訴等語，依該告訴
    狀意旨觀之，告訴人乙○○就被告侵入住宅部分自係表示告
    訴之意，應認其就侵入住宅部分已有合法之告訴，併予敘明
    ），起訴書認被告甲○○此部分所為係刑法第三百零六條第
    一項之侵入住宅罪，依同法第三百零八條第一項之規定，須
    告訴乃論。茲據告訴人乙○○於本院審理中當庭撤回對被告
    甲○○之告訴，業經本院記明筆錄可稽，揆諸首開說明，本
    應為不受理判決之諭知，惟公訴意旨認此部分與前開論罪科
    刑之竊盜罪間，有牽連犯之裁判上一罪關係，爰不另為公訴
    不受理之諭知。
據上論斷，應依刑事訴訟法第第二百七十三條之一第一項、第二
百九十九條第一項前段，刑法第二條第一項前段、（修正前）第
五十六條、第三百二十條第一項、第二百十六條、第二百十條、
第二百十四條、第三百三十九條第一項、第二項、第三百三十九
條之二第一項、（修正前）第五十五條、（修正前）第四十七條
、第二百十九條、（修正前）第三十八條第一項第二款，刑法施
行法第一之一條第一項、第二項前段，判決如主文。
本案經檢察官黃怡華到庭執行職務。
中　　華　　民　　國　　96　　年　　1 　　月　　22　　日
                  刑事第十六庭  法  官 楊 志 雄
以上正本證明與原本無異
如不服本判決應於送達後10日內向本院提出上訴狀
                                書記官 陳 春 銘
中　　華　　民　　國　　96　　年　　1 　　月　　23　　日
附錄本案論罪科刑法條全文：
刑法第210條
（偽造變造私文書罪）
偽造、變造私文書，足以生損害於公眾或他人者，處5 年以下有
期徒刑。
刑法第214條
明知為不實之事項，而使公務員登載於職務上所掌之公文書，足
以生損害於公眾或他人者，處3 年以下有期徒刑、拘役或5 百元
以下罰金。
刑法第216條
行使第 210 條至第 215 條之文書者，依偽造、變造文書或登載
不實事項或使登載不實事項之規定處斷。
刑法第320條第1項
意圖為自己或第三人不法之所有，而竊取他人之動產者，為竊盜
罪，處5 年以下有期徒刑、拘役或5 百元以下罰金。
刑法第339條
意圖為自己或第三人不法之所有，以詐術使人將本人或第三人之
物交付者，處5 年以下有期徒刑、拘役或科或併科1 千元以下罰
金。
以前項方法得財產上不法之利益或使第三人得之者，亦同。
前二項之未遂犯罰之。
刑法第339條之2
意圖為自己或第三人不法之所有，以不正方法由自動付款設備取
得他人之物者，處3 年以下有期徒刑、拘役或1 萬元以下罰金。
以前項方法得財產上不法之利益或使第三人得之者，亦同。
附　表：
┌─┬──────┬───┬────────┬───┬────┐
│編│　時　間　　│被害人│偽造私文書名稱　│偽造署│備    註│
│號│            │      │                │押數量│        │
├─┼──────┼───┼────────┼───┼────┤
│一│93年8月16日 │乙○○│補領國民身分證申│左列申│見板檢94│
│　│　　　　　　│　　　│請書一紙。      │請書「│偵5185卷│
│  │            │      │                │捺印指│第9 頁。│
│  │            │      │                │紋」欄│        │
│  │            │      │                │偽造之│        │
│  │            │      │                │指印一│        │
│  │            │      │                │枚、「│        │
│  │            │      │                │申請人│        │
│  │            │      │                │」欄偽│        │
│  │            │      │                │造之簽│        │
│  │            │      │                │名一枚│        │
│  │            │      │                │。    │        │
├─┼──────┼───┼────────┼───┼────┤
│二│93年8 月16日│同上  │和信電訊公司行動│左列申│見板檢95│
│　│　          │　　　│電話服務申請書（│請書「│偵緝263 │
│　│　　　 　 　│　　　│門號0000000000）│申請人│號卷第16│
│　│　　　　    │      │之正本、客服聯、│簽章」│頁      │
│  │            │      │經銷商聯各一紙。│欄偽造│        │
│  │            │      │                │之簽名│        │
│  │            │      │                │共三枚│        │
│  │            │      │                │。    │        │
├─┼──────┼───┼────────┼───┼────┤
│三│同上        │同上  │同意書（門號0913│左列同│同上    │
│　│　　　　　　│　　　│774774）        │意書「│        │
│　│　　　　    │　　　│                │立同意│        │
│  │            │      │                │書人姓│        │
│  │            │      │                │名（簽│        │
│  │            │      │                │章）」│        │
│  │            │      │                │欄偽造│        │
│  │            │      │                │之簽名│        │
│  │            │      │                │一枚。│        │
├─┼──────┼───┼────────┼───┼────┤
│四│93年9月2日  │同上  │和信電訊公司行動│左列申│同上卷第│
│　│　　　　　　│　　　│電話服務申請書（│請書「│十七頁  │
│　│　　　　　  │　　　│門號0000000000）│申請人│        │
│  │            │      │之正本、客服聯、│簽章」│        │
│  │            │      │經銷商聯各一紙。│欄偽造│        │
│  │            │      │                │之簽名│        │
│  │            │      │                │共三枚│        │
│  │            │      │                │、正本│        │
│  │            │      │                │申請書│        │
│  │            │      │                │上偽造│        │
│  │            │      │                │之指印│        │
│  │            │      │                │一枚。│        │
├─┼──────┼───┼────────┼───┼────┤
│五│同上        │同上  │同意書（門號0913│左列同│同上卷第│
│　│　　　　　　│　　　│061759）        │意書「│十七頁  │
│　│　　　　　  │　　　│                │申請人│        │
│  │            │      │                │或代理│        │
│  │            │      │                │人親簽│        │
│  │            │      │                │」欄偽│        │
│  │            │      │                │造之簽│        │
│  │            │      │                │名一枚│        │
│  │            │      │                │、偽造│        │
│  │            │      │                │之指印│        │
│  │            │      │                │一枚、│        │
│  │            │      │                │「立同│        │
│  │            │      │                │意書人│        │
│  │            │      │                │姓名（│        │
│  │            │      │                │簽章）│        │
│  │            │      │                │」欄偽│        │
│  │            │      │                │造之簽│        │
│  │            │      │                │名一枚│        │
│  │            │      │                │、偽造│        │
│  │            │      │                │之指印│        │
│  │            │      │                │一枚。│        │
├─┼──────┼───┼────────┼───┼────┤
│六│93年8月17日 │同上  │中國信託銀行現金│左列申│本院卷。│
│　│　　　　　　│　　　│卡申請書        │請書「│        │
│　│　　　　　  │　　　│                │申請人│        │
│  │            │      │                │簽章」│        │
│  │            │      │                │欄偽造│        │
│  │            │      │                │之簽名│        │
│  │            │      │                │一枚。│        │
├─┼──────┼───┼────────┼───┼────┤
│七│93年9月9日  │同上  │中國信託銀行信用│左列申│板檢95偵│
│　│　　　　　　│　　　│卡申請書        │請書「│緝263 卷│
│　│　　　　　  │　　　│                │申請人│卷第20頁│
│  │            │      │                │中文正│        │
│  │            │      │                │楷簽名│        │
│  │            │      │                │」欄偽│        │
│  │            │      │                │造之簽│        │
│  │            │      │                │名一枚│        │
│  │            │      │                │、「正│        │
│  │            │      │                │卡申請│        │
│  │            │      │                │人親筆│        │
│  │            │      │                │正楷中│        │
│  │            │      │                │文簽名│        │
│  │            │      │                │」欄偽│        │
│  │            │      │                │造之簽│        │
│  │            │      │                │名一枚│        │
│  │            │      │                │。    │        │
└─┴──────┴───┴────────┴───┴────┘
